【裁判字號】    89,易,4298
【裁判日期】    900110
【裁判案由】    竊盜
【裁判全文】
臺灣臺中地方法院刑事判決                        八十九年度易字第四二九八號
    公  訴  人  臺灣臺中地方法院檢察署檢察官
    被      告  甲○○
右列被告因竊盜案件，經檢察官聲請以簡易判決處刑（八十九年度偵字第一七九八五
號），本院台中簡易庭認為不宜以簡易判決處刑，應適用通常訴訟程序審判，本院判
決如左：
    主  文
甲○○竊盜，未遂，處拘役伍拾日。
    事  實
一、甲○○曾於民國八十五年間犯竊盜罪，經本院判處拘役四十日，緩刑二年確定；
    再於八十六年間犯竊盜罪，經本院判處罰金二千元確定；復於八十七年間犯竊盜
    罪，經本院判處罰金四千元確定；復於八十九年二月間犯竊盜罪，經本院判處罰
    金七千元確定；復於八十九年六月間犯竊盜罪，經本院於八十九年九月二十八日
    判處拘役四十日確定。猶不知悔改，又意圖為自己不法之所有，於八十九年十月
    二十六日上午十一時許，騎乘機車途經台中市北屯區仁美里仁美十一巷九二號乙
    ○○住處前，發現該屋鐵捲門未關，竟擅自進入該屋庭院內，乘人不覺，翻動乙
    ○○兒子置於庭院內之電線，已著手竊取該批電線，於尚未得手之際，適為乙○
    ○返家發現報警查獲。
二、案經台中市警察局第五分局報告台灣台中地方法院檢察署檢察官偵查後，聲請簡
    易判決處刑。
    理  由
一、訊據被告甲○○於本院審理時矢口否認有何右揭竊盜犯行，辯稱：伊係到該處附
    近找一位綽號「阿清」之水電工人，伊騎機車途經乙○○住處前，見鐵捲門未關
    ，裡面復放有做水電的材料及工具，便在門外敲門，因無人應門，便自己走進去
    ，走了幾步，見屋內沒人，正要轉身離去，屋主就回來了，因屋主於去年曾遭小
    偷，就懷疑伊係去偷東西云云。惟查右揭事實，已據被告於八十九年十一月二十
    日檢察官訊問時供承：「我有進去，也有摸電線，想要拿去變賣．．．，我以後
    不會再偷」等語，核與被害人乙○○迭於警訊及檢察官訊問時指述之情節相符，
    並有現場相片四張附卷可稽。是被告事後所辯，顯係飾卸之詞，不足採信。本件
    事證明確，被告之犯行堪以認定。
二、核被告所為，係犯刑法第三百二十條第三項、第一項第之竊盜未遂罪。而其所犯
    竊盜罪係屬未遂犯，爰依刑法第二十六條前段之規定減輕其刑。爰審酌被告前有
    多次竊盜前科（有台灣台中地方法院檢察署刑案資料查註紀錄表一份附卷足憑）
    ，素行不佳，竟不知改邪歸正，又因貪圖他人財物，再施故技而罹刑章，且犯後
    仍未見悔意等一切情狀，量處如主文所示之刑。
據上論斷，應依刑事訴訟法第四百五十二條、第二百九十九條第一項前段，刑法第三
百二十條第三項、第一項、第二十六條前段，罰金罰鍰提高標準條例第一條前段，判
決如主文。
中      華      民      國    九十      年      一      月      十      日
                            臺灣臺中地方法院刑事第六庭
                                法  官  許  秀  芬
右正本證明與原本無異。
如不服本判決，應於送達後十日內向本院提出上訴狀(須附繕本)，上訴於台灣高等
法院台中分院。
                                書記官
中      華      民      國    九十      年      一      月      十      日
附錄條文：
刑法第三百二十條第三項、第一項
刑法第三百二十條
意圖為自己或第三人不法之所有，而竊取他人之動產者，為竊盜罪，處五年以下有期
徒刑、拘役或五百元以下罰金。
意圖為自己或第三人不法之利益，而竊佔他人之不動產者，依前項之規定處斷。
前二項之未遂犯罰之。


司法院資訊處製作；財團法人民間司法改革基金會備份。
